【裁判字號】    92,上訴,1461
【裁判日期】    920826
【裁判案由】    違反毒品危害防制條例
【裁判全文】
臺灣高等法院高雄分院刑事判決          九十二年度上訴字第一四六一號
    上  訴  人
    即  被  告  甲○○
右上訴人因違反毒品危害防制條例案件，不服臺灣屏東地方法院九十一年度訴字第七
二八號中華民國九十二年六月三十日第一審判決（起訴案號：臺灣屏東地方法院檢察
署九十一年度毒偵字第一一一六號，併辦案號：同署九十一年度毒偵字第一五五八號
、九十二年度毒偵字第三三二號），提起上訴，本院判決如左：
      主      文
上訴駁回。
      事      實
一、甲○○前因施用毒品，經原審以八十八年度毒聲字第二二四九號裁定送強制戒治
    ，嗣經停止戒治交付保護管束期滿，由臺灣屏東地方法院檢察署檢察官於民國八
    十九年五月十五日，以八十九年度戒毒偵字第二０九號不起訴處分確定，竟不知
    悔改，復分別基於施用第一級毒品及第二級毒品之概括犯意，自九十一年四、五
    月間某日起，至九十二年二月十六日某時止（不含公權力拘束期間在內），連續
    在其屏東市凌雲里光武二巷五二號住處廁所等處，施用第一級毒品海洛因多次；
    及自九十一年四、五月間某日起，至九十二年二月十二日、十三日間某時止，連
    續在上址等處，施用第二級毒品安非他命多次，嗣為警於九十一年八月十六日下
    午六時許及同年十一月二十六日晚間九時許，先後在屏東市○○路一一九號及同
    市○○路四八二巷二號查獲，迄九十二年二月十八日，又於屏東市○○路一０三
    五巷十八號前再度為警查獲，並扣得其所有之淨重０．八六公克海洛因一小包、
    盛裝上開毒品之小盒子一個及用以挑取毒品之削尖吸管四支。又甲○○上開三次
    遭查獲時採得尿液經送鑑驗結果，均呈嗎啡及甲基安非他命陽性反應。
二、案經屏東縣警察局暨該局屏東分局移送臺灣屏東地方法院檢察署檢察官偵查起訴
    及移送併辦。
      理      由
一、右開事實，業據上訴人即被告甲○○分別於警訊、偵查中、原審及本院供承不諱
    ，並有扣案之淨重０‧八六公克之海洛因一小包、用以盛裝毒品之小盒子一個及
    削尖吸管四支可資佐證。又被告於右揭時地三次遭警查獲時所採得尿液經送鑑驗
    結果，均呈嗎啡及甲基安非他命陽性反應，有屏東縣衛生局九十一年九月三日屏
   縣衛檢六字第九一０二五一號、九十一年十二月五日屏縣衛檢六字第九一０三八
    一號、九十二年二月二十五日屏縣衛檢六字第九二００九三號煙毒及麻醉藥品類
    委託檢驗結果通知書各一紙附卷可參。又扣案之白色粉末一小包經送法務部調查
    局鑑驗結果，確係海洛因成份，其淨重為０‧八六公克之海洛因，有該局九十二
    年三月十七日調科壹字第二四０００二四九四號鑑定通知書在卷足憑。又被告前
    因施用毒品，經原審以八十八年度毒聲字第二二四九號裁定送強制戒治，嗣經停
    止戒治交付保護管束期滿，由臺灣屏東地方法院檢察署檢察官於八十九年五月十
    五日，以八十九年度戒毒偵字第二０九號不起訴處分確定，有臺灣高等法院被告
    全國前案紀錄表、臺灣屏東地方法院檢察署刑案資料查註紀錄表、法務部被告在
    監在押查註紀錄表及不起訴處分書各一份存卷可按。本件事證明確，被告之犯行
    ，堪以認定。
二、按海洛因及安非他命分別為毒品危害防制條例第二條第二項第一款、第二款所定
    之第一級及第二級毒品，不得非法持有、施用。核被告甲○○所為，係犯毒品危
    害防制條例第十條第一項施用第一級毒品罪及同條第二項施用第二級毒品罪。被
    告甲○○先後持有海洛因、安非他命之行為，均為其施用之高度行為所吸收，不
    另論罪。被告甲○○上開連續多次施用第一級毒品海洛因及第二級毒品安非他命
    犯行，時間緊接，手法相同，觸犯構成要件同一之罪名，顯係各基於概括犯意反
    覆為之，為連續犯，應依刑法第五十六條規定分別論以連續施用第一級毒品罪及
    連續施用第二級毒品罪，並各依法加重其刑。又被告移送併辦即九十一年八月下
    旬某日起，至九十二年二月十六日某時止施用海洛因及安非他命之犯行，雖未經
    起訴，惟與起訴事實各具有連續犯裁判上一罪之關係，均為起訴效力所及，本院
    自得一併審理。又被告以上所犯二罪間，犯意各別，罪名互異，應予分論併罰。
三、原審因而適用毒品危害防制條例第十條第一項、第二項、第十八條第一項前段，
    刑法第十一條、第五十六條、第五十一條第五款、第三十八條第一項第二款之規
    定，並審酌被告前因施用毒品經強制戒治後，仍不知悔悟，又連續施用第一級及
    第二級毒品，情節非輕，及犯後坦承犯行等一切情狀，就被告連續施用第一級毒
    品部分量處有期徒刑一年二月，就其連續施用第二級毒品部分量處有期徒刑一年
    ，並定其應執行刑有期徒刑二年。並認扣案之海洛因一包（驗後淨重０‧八六公
    克）係毒品，依毒品危害防制條例第十八條第一項規定沒收銷燬之。至於送驗耗
    費海洛因部分，既已滅失不存在，不予宣告沒收銷燬。至扣案於查獲時用以盛裝
    上開毒品之小盒子及用以挑裝海洛因之削尖吸管四支均為被告甲○○所有，並為
    其供持有、施用海洛因犯罪所用之物，業據其自承在卷，應依刑法第三十八條第
    一項第二款規定沒收之。經核原判決認事用法並無違誤，量刑亦屬適度。被告上
    訴意旨，指摘原判決量刑過重不當，核無理由，應予駁回。
四、另臺灣屏東地方法院檢察署九十一年度毒偵字第一五五八號移送併辦部分，員警
    於查獲時雖扣得毛重三．七公克之安非他命、毛重二．二公克之海洛因及注射針
    筒二支、塑膠吸管四支、殘渣袋一個，惟該查獲地點既非被告甲○○之住所或其
    所得支配之場所，同一時間、地點員警並查獲另案被告林敬源、蕭惠娟、徐世超
    等人，則今該等扣案物品既據被告甲○○否認為其所有，復無其他證據可認與其
    前揭犯行有關，自應留待他案中另為處分，爰不為沒收之諭知，併此敘明。
據上論結，應依刑事訴訟法第三百六十八條，判決如主文。
本案經檢察官郭振昌到庭執行職務。
中    華    民    國九十二     年       八       月      二十六    日
                              臺灣高等法院高雄分院刑事第三庭
                                  審判長法官  周賢銳
                                        法官  黃建榮
                                        法官  謝宏宗
右正本證明與原本無異。
施用第一級毒品部分如不服本判決應於收受本判決後十日內向本院提出上訴書狀，其
未述上訴理由者，並得於提起上訴後十日內向本院補提理由書狀（均須按他造當事
人之人數附繕本)「切勿逕送上級法院」。
施用第二級毒品部分不得上訴。
                                      書記官  賴梅琴
中    華    民    國     九十二     年       九       月        一      日
附錄：本判決論罪科刑法條：
毒品危害防制條例第十條第一項、第二項
施用第一級毒品者，處六月以上五年以下有期徒刑。
施用第二級毒品者，處三年以下有期徒刑。
                                                                        Ｑ


司法院資訊處製作；財團法人民間司法改革基金會備份。
